【裁判字號】    99,上易,642
【裁判日期】    990331
【裁判案由】    竊盜等
【裁判全文】
臺灣高等法院刑事判決                 99年度上易字第642號
上  訴  人
即  被  告  甲○○
上列上訴人因竊盜等案件，不服臺灣士林地方法院98年度審易字
第2164號，中華民國98年12月30日第一審判決（起訴案號：臺灣
士林地方法院檢察署98年度偵字第14175號），提起上訴，本院
判決如下：
    主  文
上訴駁回。
    理  由
一、按刑事訴訟法第350條、第361條、第362條、第367條規定，
    不服地方法院之第一審判決而上訴者，須提出上訴書狀，並
    應敘述具體理由，為上訴必備之程式；其所提出之書狀未敘
    述上訴理由，或僅曾以言詞陳述上訴理由者，均應於上訴期
    間屆滿後20日內補提理由書於第一審法院。倘上訴人已提出
    上訴理由，但所提非屬具體理由者，則由第二審法院以上訴
    不合法律上之程式，判決駁回之。而所謂具體理由，必係依
    據卷內既有訴訟資料或提出新事證，指摘或表明第一審判決
    有何採證認事、用法或量刑等足以影響判決本旨之不當或違
    法，而構成應予撤銷之具體事由，始克當之；倘僅泛言原判
    決認定事實錯誤、違背法令、量刑失之過重或輕縱，而未依
    上揭意旨指出具體事由，或形式上雖已指出具體事由，然該
    事由縱使屬實，亦不足以認為原判決有何不當或違法者，皆
    難謂係具體理由，俾與第二審上訴制度旨在請求第二審法院
    撤銷、變更第一審不當或違法之判決，以實現個案救濟之立
    法目的相契合，並節制濫行上訴。
二、本件原判決係以上訴人即被告甲○○於原審之自白、證人即
    告訴人乙○○之證述、內政部警政署刑事警察局指紋鑑驗書
    、臺北市政府警察局北投分局刑案現場勘查報告、所附監視
    器翻拍照片、告訴人提出之翻拍照片為據，認定被告有毀壞
    門扇竊盜及無故侵入他人住宅之犯行，而該二罪係屬想像競
    合犯關係，應從一重之毀壞門扇竊盜罪處斷，並審酌被告正
    值壯年，缺錢孔急，不思正途賺取錢財，侵入他人住宅竊取
    財物，非但造成被害人財產損失，更嚴重侵害被害人居住安
    寧，實屬可議，惟念其犯後尚知坦承犯行，及其犯罪動機、
    手段、智識程度等一切情狀，量處有期徒刑1年，並敘明無
    併對被告諭知強制工作必要之理由等情，均已詳敘所憑證據
    、認定理由及量刑依據。從形式上觀察，原判決並無認定事
    實錯誤、量刑瑕疵或違背法令之情形可言。
三、被告提起上訴，所提書狀敘明上訴理由雖以：原判決事實與
    實情不符，聲請再調查云云。惟被告既已於偵訊及原審中自
    白犯行，核與告訴人乙○○之證詞相符，而於告訴人住處房
    間採集之指紋確為被告所有一事，亦有內政部警政署刑事警
    察局鑑驗書在卷足憑，堪認被告上揭任意性自白核與事實相
    符。被告上訴理由僅一昧否認犯行，卻非依據卷內訴訟資料
    或提出新事證，指摘或表明第一審判決有何足以影響判決本
    旨之不當或違法，而構成應予撤銷之具體事由，與刑事訴訟
    法第361條第2項所稱「具體理由」，尚非相當。揆諸上開說
    明，被告之上訴意旨自非屬得上訴第二審之具體理由，因認
    本件上訴不合上訴之法定要件，應予駁回，並不經言詞辯論
    為之。
據上論斷，應依刑事訴訟法第367條前段、第372條，判決如主文
。
中    華    民    國    99    年    3     月    31    日
                  刑事第二庭審判長法  官 洪光燦
                                  法  官 李麗玲
                                  法  官 林恆吉
以上正本證明與原本無異。
不得上訴。
                                  書記官 陳盈璇
中    華    民    國    99    年    4     月     2    日

司法院資訊處製作；財團法人民間司法改革基金會備份。
